【裁判字號】    90,訴,567
【裁判日期】    900329
【裁判案由】    毒品危害防制條例
【裁判全文】
臺灣臺中地方法院刑事判決                            九十年度訴字第五六七號
    公  訴  人  台灣台中地方法院檢察署檢察官
    被      告  甲○○
右列被告因毒品危害防制條例案件，經檢察官提起公訴（八十九年度毒偵字第六三四
六號、九十年度毒偵字第六六二號），本院判決如左：
    主  文
甲○○施用第一級毒品，處有期徒刑捌月；又施用第二級毒品，處有期徒刑肆月，扣
案之第二級毒品安非他命一包（毛重０‧三公克）沒收銷毀之；應執行有期徒刑拾壹
月，扣案之第二級毒品安非他命一包（毛重０‧三公克）沒收銷毀之。
    事  實
一、甲○○曾因施用毒品案件，經本院以八十七年度毒聲字第三○三九號及八十八年
    度毒聲字第一二三八號，先後二次裁定送觀察、勒戒後，均認無繼續施用毒品之
    傾向，由台灣台中地方法院檢察署檢察官分別以八十七年度偵字第四八六號、八
    十八年度偵字第二四五九號為不起訴處分確定。詎仍不知悔改，竟於八十八年十
    二月二十九日十時四十六分許之前三日內某時，在不詳地點，以不詳方法，施用
    第一級毒品海洛因；復於八十九年十一月十一日十三時二十分許之前三日內某時
    ，在不詳地點，以不詳方法，施用第二級毒品安非他命。先於八十八年十二月二
    十九日十時四十六分許，為警通知採尿送驗結果，嗎啡呈陽性反應；又於八十九
    年十一月十一日十三時二十分許，為警在台中縣大里市○○○路一四四號前臨檢
    查獲，扣得安非他命一包（毛重０‧三公克），且採其尿液送驗結果，甲基安非
    他命呈陽性反應，始查知上情。
二、案經台中縣警察局霧峰分局報請台灣台中地方法院檢察署檢察官偵查起訴。
    理  由
一、訊據被告甲○○否認右揭犯罪事實，辯稱伊係於八十八年十二月二十八日吸食安
    非他命，並未吸食海洛因，臨檢查獲之安非他命係綽號「阿奇」不詳姓名朋友，
    在台中縣太平市○○路口拿給伊，伊還未使用云云。惟查被告於前開時間，經警
    先後採其尿液送請檢驗結果，嗎啡及甲基安非他命各呈陽性反應，為人體曾於採
    尿前三日內吸用海洛因及安非他命後之結果，有私立孫中山醫學院附設孫中山先
    生紀念醫院藥物濫用檢測中心報告書及台中縣衛生局檢驗尿水報告書在卷足憑，
    復有安非他命一包（毛重０‧三公克）扣案可稽，顯見被告確於前開為警採尿之
    前三日內某時，分別有施用第一級毒品海洛因及第二級毒品安非他命之行為，且
    其於八十八年十二月二十九日十時二十六分許，為警採尿之前三日內係施用第一
    級毒品海洛因，並非第二級毒品安非他命，所辯無非飾卸之詞，不足採信。又被
    告曾因施用毒品案件，經本院先後二次裁定送觀察、勒戒後，均認無繼續施用毒
    品之傾向，而由台灣台中地方法院檢察署檢察官分別為不起訴處分確定，亦有不
    起訴處分書二份附卷足憑，事證明確，被告犯行已堪認定。
二、核被告所為，係犯毒品危害防制條例第十條第一項施用第一級毒品罪及同條第二
    項施用第二級毒品罪。被告因施用海洛因、安非他命，而持有海洛因、安非他命
    之低度行為，已為其施用之高度行為所吸收，均不另論罪。又其所犯施用第一級
    毒品罪及施用第二級毒品罪，犯意各別，罪質互異，應予分論併罰。爰審酌被告
    曾因施用毒品，二次經觀察、勒戒後，仍不知悔改及其犯罪動機、手段、所生危
    害、犯罪後態度等一切情狀，處以如主文所示之刑，並定其應執行之刑。扣案之
    安非他命一包（毛重０．三公克）為第二級毒品，應依毒品危害防制條例第十八
    條第一項前段規定諭知沒收銷燬之。
據上論斷，應依刑事訴訟法第二百九十九條第一項前段，毒品危害防制條例第十條第
一項、第二項、第十八條第一項前段、第二十條第三項，刑法第十一條前段、第五十
一條第五款，判決如主文。
中      華      民      國      九十      年      三    月    二十九    日
                                        法  官  鍾  堯  航
右正本證明與原本無異。
如不服本判決，應於送達後十日內向本院提出上訴狀（須附繕本），上訴於台灣高等
法院台中分院。
                                        書記官
中      華      民      國      九十      年      三    月    二十九    日
附錄本案論罪科刑法條全文
毒品危害防制條例
第十條第一項：施用第一級毒品者，處六月以上五年以下有期徒刑。
第十條第二項：施用第二級毒品者，處三年以下有期徒刑。


司法院資訊處製作；財團法人民間司法改革基金會備份。
